【裁判字號】    90,易,1340
【裁判日期】    900618
【裁判案由】    侵占
【裁判全文】
臺灣板橋地方法院刑事判決                          九十年度易字第一三四號
    公  訴  人  臺灣板橋地方法院檢察署檢察官
    被      告  丙○○
右列被告因侵占案件，經檢察官提起公訴（九十年度偵字第一九二號），本院判決如
左：
    主    文
丙○○意圖為自己不法之所有，而侵占自己所持有他人之物，累犯，處有期徒刑肆月
，如易科罰金，以佰元折算壹日。
    事    實
一、丙○○前於民國（下同）八十四年間因偽造文書案件經本院判處有期徒刑四月，
    緩刑三年確定，復於八十六年一月二十日，又因違反麻醉藥品管理條例案件，經
    台灣台中地方法院判處有期徒刑四月確定，嗣前案緩刑撤銷後，兩案接續執行，
    於八十七年十二月五日縮刑期滿執行完畢，猶不知警戒，於八十九年五月一日，
    前往台北新莊市○○路六０一號一樓，向永聯小客車租賃有限公司（下稱永聯公
    司）租用車號八Ｆ─四六０七號自小客車一部，約定租期四天，每日租金新台幣
    （下同）一千五百元，其並於繳付一日車租後，取得上開車輛使用，惟竟其於租
    期屆滿後，意圖為自己不法之所有，拒不返還該車，將其因承租而持有上開車輛
    據為己有，並避不見面，嗣於不詳時間，其將上開車輛交付友人使用時發生車禍
    ，因車身受損無法啟動遭棄置在台北市○○街附近，至九十年五月初，始為警通
    知永聯公司領回。
二、案經永聯公司訴由台灣板橋地方法院檢察署檢察官偵查起訴。
    理    由
一、訊據被告丙○○矢口否認有何侵占之不法犯行，辯稱：上開車子伊是與阿宏一起
    去租的，租來後就交給阿宏使用，因阿宏沒有駕照，所以才由伊出面租車，後來
    阿宏因案被警察抓走後，車子就被甲○○開走，甲○○開車出車禍，將車開去保
    養場修理，只有甲○○知道車子去向云云。經查：右揭事實業據告訴代表人乙○
    ○於偵審中指訴綦詳，並有汽車租賃契約書一紙影本可稽。證人甲○○固於偵查
    中證稱：伊只知道車子被告後來又交給阿宏使用，之後伊將車子開出門，因發生
    車禍，將車輛交由修車廠修理云云，但顯與上開車輛事後在台北市○○路附近發
    現之事實不符，是證人甲○○之證言，應係迴護被告之詞，難採為被告有利之認
    定。再參酌被告無法清楚交付阿宏之真實姓名及住址供本院查證及告訴人領回上
    開車輛時，發現該車之水箱被撞破、保險桿也有被撞壞之跡象等情，業據告訴代
    表人乙○○於審理中陳述明確，並有委修單一份在附卷可稽，堪認被告於租期屆
    至時起，就所承租之汽車即有排除權利人自為管領支配之意思，其有變易持有為
    所有之不法所有意圖甚明，所辯乃卸責之詞，不足採信。是本件事證明確，被告
    之犯行堪以認定，應依法論科。
二、核被告所為，係犯刑法第三百三十五條第一項之侵占罪，其前因偽造文書案件經
    本院判處有期徒刑四月，緩刑三年確定，復因違反麻醉藥品管理條例案件，經台
    灣台中地方法院判處有期徒刑四月確定，嗣前案緩刑撤銷後，兩案接續執行，於
    八十七年十二月五日縮刑期滿執行完畢等情，有台灣高等法院檢察署刑案紀錄簡
    覆表一份附卷可憑，其於五年內再犯有期徒刑以上之本罪，為累犯，應依法加重
    其刑。爰審酌被告之素行、犯罪之動機、目的、手段、所生危害及犯後態度等一
    切情狀，量處如主文所示之刑，並諭知易科罰金之折算標準（因刑法第四十一條
    業已於九十年一月十日修正公布為犯最重五年以下有期徒刑以下之刑之罪，而受
    六個月以下有期徒刑或拘役之宣告，因身體、教育、職業、家庭之關係或其他正
    當事由，執行顯有困難者，得以一元以上三元以下折算一日，易科罰金）。
據上論斷，應依刑事訴訟法第二百九十九條第一項前段、刑法第三百三十五條第一項
、第四十七條、第四十一條第一項、罰金罰鍰提高標準條例第一條前段、第二條判決
如主文。
本案經檢察官謝岳龍到庭執行職務。
中      華      民      國      九十      年      六      月    十八    日
                                  臺灣板橋地方法院刑事第二庭
                                          法  官  古  秋  菊
右正本證明與原本無異。
如不服本判決，應於判決送達後十日內，向本院提出上訴狀。
                                          書記官  蕭  詩  穎
中      華      民      國      九十      年      六      月    十八    日
附錄法條：
中華民國刑法第三百三十五條
 (普通侵占罪)
意圖為自己或第三人不法之所有，而侵占自己持有他人之物者，處五年以
下有期徒刑、拘役或科或併科一千元以下罰金。
前項之未遂犯罰之。


司法院資訊處製作；財團法人民間司法改革基金會備份。
